# 请教陈版主：“先租后售”公租房的核算问题

提问人：sz334466811 时间：2022-09-08 14:01:31
陈老师，我们公司购买了一些“先租后售”的公租房，此公租房自取得预售许可证之日起满 10 年后，可作为存量商品住房按政府部门相关规定上市出售，公司职工可优先购买。我们打算通过“先租后售”的方式将公租房租售给公司员工：即公租房产权前期暂登记到公司名下，并由公司出租给员工， 10 年后再以“平价”转售给公司员工（公司不赚取差价）并办理相关房屋产权转移登记手续。请问公租房登记到公司名下作为固定资产核算是否合适？因这块固定资产并没有给公司带来任何收益，如果不合适，应该如何核算呢?

回答人：chenyiwei
从表面上看，这些固定资产的租金低于市价，将来的出售也不会给公司带来差价收益，但公司购入这些房屋就是为了解决员工住房问题，实际上是为员工提供福利，是职工薪酬的载体。
假设目前将这些房屋出租给员工后，员工只需要持续在本企业在职 10 年，其间不犯重大错误，业绩考核合格，即可在 10 年后按购入原价（平价）取得这些住房（ 10 年内职工已缴纳的租金可以抵扣届时的房款），日后可以正常上市销售（差价收益归员工），则：
1 、购入住房时，确认为其他非流动资产；
2 、向员工收取的租金冲减其他非流动资产账面价值；
3 、处置时，处置价款与届时该项其他非流动资产账面价值之间的差额（如有）确认为资产处置损益。